臺灣高等法院刑事裁定
                                     111年度抗字第1157號
抗  告  人
即受 刑 人  范家仁


上列抗告人因撤銷緩刑案件，不服臺灣新北地方法院111年度撤
緩字第208號，中華民國111年6月29日裁定（聲請案號：臺灣新
北地方檢察署111年度執聲字第1235號），提起抗告，本院裁定
如下：
    主  文
抗告駁回。
    理  由
一、原裁定意旨略以：抗告人即受刑人范家仁前因酒駕致人重傷
    （下稱前案），經本院以108年度交上訴字第124號判處有期
    徒刑1年6月，緩刑4年，於民國108年9月10日確定在案。受
    刑人於緩刑期內之110年6月1日至8月30日間，故意犯意圖營
    利聚眾賭博罪，經臺灣新北地方法院以111年度審易字第356
    號判處得易科罰金之有期徒刑6月確定；復於110年10月27日
    故意犯肇事逃逸罪，經同法院以111年度審交訴字第41號判
    處得易科罰金之有期徒刑4月確定。受刑人前案酒駕致人重
    傷，受緩刑宣告，不知悔改，於前案確定後不到2年期間，
    先後故意犯意圖營利聚眾賭博罪、肇事逃逸罪，法敵對意識
    強烈；其中肇事逃逸罪，與前案所侵害之法益，均屬公共安
    全之社會法益，而前案法院給予緩刑之原因，無非相信受刑
    人日後駕駛動力交通工具會更謹慎小心，注意用路人生命、
    身體安全，詎受刑人於緩刑期間，違規駕車肇事致人受傷後
    逃逸，罔顧用路人生命、身體安全，未能從前案記取教訓，
    有再犯相類犯罪之惡性，非屬偶發犯，難期受緩刑宣告即能
    改過自新，是原宣告之緩刑難收其預期效果，有執行刑罰之
    必要，因認本件檢察官聲請撤銷緩刑宣告，為有理由，爰依
    刑事訴訟法第476條、刑法第75條之1第1項第2款規定，裁定
    撤銷受刑人之緩刑宣告等語。
二、抗告意旨略以：㈠受刑人犯聚眾賭博罪，主要是前案以新臺
    幣200萬元與被害人和解，嗣犯肇事逃逸以分期付款方式賠
    償，賠償金都是想盡辦法借來，部分甚至是高利貸，一直在
    工地做臨時工償還，家中經濟原本就不穩定，為償還債務使
    受刑人與母親壓力鉅大，又因疫情影響，生活更加困難，須
    經常面對債主登門討債壓力。受刑人犯肇事逃逸罪，是在大
    夜班送貨結束開車返家途中，有不明車輛緊追，誤認是討債
    人員，一時緊張害怕被攔下毆打，才會在發生車禍後不敢留
    在現場，並無逃避賠償責任或不顧對方死活之意思。㈡受刑
    人前案係因酒後意識不清所犯，另犯肇事逃逸係因極度恐懼
    而不敢留在現場，二者犯罪動機不同，再犯相類犯罪之可能
    性極低，仍屬偶發犯罪。若撤銷緩刑之宣告，受刑人必須入
    監服刑，除對受刑人略嫌過苛外，並間接造成被害人與債權
    人難以受償，非屬確保受刑人改過自新之最有效方法，卻對
    無辜者造成更大傷害或影響。受刑人保證一定更加督促自己
    絕不再犯，否則願受國家法律最嚴厲之制裁等語。
三、按刑法第75條之1第1項第2款規定「受緩刑之宣告而有下列
    情形之一，足認原宣告之緩刑難收其預期效果，而有執行刑
    罰之必要者，得撤銷其宣告：…二、緩刑期內因故意犯他罪
    ，而在緩刑期內受6月以下有期徒刑、拘役或罰金之宣告確
    定者」，是採所謂裁量撤銷主義，由法院審酌受刑人故意犯
    他罪之情節、違反法規範之嚴重程度、所顯現之惡性等，綜
    合判斷前案原為促使惡性輕微之初犯或偶發犯改過自新而宣
    告之緩刑，是否已難收其預期之效果，而有執行刑罰之必要
    。
四、經查：
　㈠受刑人前案犯酒駕致人重傷罪，經宣告緩刑4年確定後（緩刑
    期間自108年9月10日至112年9月9日，並付保護管束），於1
    09年3月至4月17日間故意犯圖利聚眾賭博罪，經臺灣彰化地
    方法院以109年度易字第719號判處有期徒刑2月確定，檢察
    官據以聲請撤銷前案緩刑，固經原審於110年3月5日以110年
    度撤緩字第48號裁定駁回在案，然理由中特別敘明「本次檢
    察官聲請撤銷前案緩刑，雖然本院認為理由稍有未足而予以
    駁回，但距離撤銷緩刑之門檻已不遠」等語，有上開刑事裁
    判可稽（見執聲1235卷第27至31頁）。詎受刑人仍不知警惕
    ，不久之後，竟於110年6月1日至8月30日間故意再犯圖利聚
    眾賭博罪，經臺灣新北地方法院以111年度審易字第356號判
    處有期徒刑6月確定；復於110年10月27日駕駛自用小客車肇
    事，故意犯肇事逃逸罪，經同法院以111年度審交訴字第41
    號判處有期徒刑4月確定。受刑人於緩刑期間屢次故意犯罪
    ，可知遵守法規範之意志薄弱；所犯肇事逃逸罪，與前案同
    屬侵害公眾往來安全法益之罪，其一再漠視其他用路人生命
    、身體及財產安全，呈現相當之惡性，難認有何改過遷善之
    決心，原審因認原宣告之緩刑已難收其預期效果，而有執行
    刑罰之必要，並無不合。參以受刑人於前案假釋付保護管束
    期間，曾於109年4月15日、8月19日、10月28日、12月11日
    、110年2月3日、5月7日、9月1日、10月20日、111年2月18
    日多次未依規定前往報到，有觀護人簽呈、報請撤銷假釋案
    件執行分析簡表、臺灣新北地方檢察署告誡函文可參（見本
    院卷第19至21、51、57、65、71、77、83、89、97、103頁
    ），益徵受刑人之守法觀念淡薄，確有執行刑罰以矯正其社
    會偏差行為之必要。是原審裁定撤銷前案緩刑之宣告，核屬
    有據，其裁量權之行使，並無違法或不當，應予維持。
　㈡受刑人雖以前詞，提起本件抗告，惟查：1、抗告意旨所指為
    了償還賠償金或借款、家庭經濟不穩定、生活困難等節，均
    非緩刑期間一再犯罪之正當理由。而受刑人故意犯肇事逃逸
    罪，業經判決確定，其空言以誤認有討債人員緊追而不敢留
    在現場，再事爭執沒有肇事逃逸之犯意云云，無從採為有利
    之認定。2、受刑人於緩刑期間屢次故意犯罪，難認僅屬偶
    發性之犯罪；其於前案緩刑期間再犯肇事逃逸罪，漠視其他
    用路人生命、身體及財產安全，呈現相當之惡性；況於前案
    假釋付保護管束期間，多次未依規定前往報到，益徵守法觀
    念淡薄，確有執行刑罰以矯正其社會偏差行為之必要，難認
    有何過苛之處。至於抗告意旨所指受刑人倘入監執行，被害
    人或其他債權人之債權能否獲償乙節，則與本件緩刑宣告應
    否撤銷之法律上判斷無涉。綜上，受刑人僅憑前詞，提起本
    件抗告，為無理由，應予駁回。
據上論斷，依刑事訴訟法第412條，裁定如主文。
中　　華　　民　　國　　111 　年　　8 　　月　　22　　日
              　　刑事第六庭    審判長法　官  劉方慈
                                      法　官  許曉微
                                      法　官  朱嘉川
以上正本證明與原本無異。
不得再抗告。
                                      書記官  尤朝松 
中　　華　　民　　國　　111 　年　　8 　　月　　22　　日